# 请教一个少数股东损益逆流交易合并抵消的问题

提问人：无极 011 时间：2015-10-29 16:01:48
比如A公司占C公司60%，B占C 40%，现在C卖给A一些东西产生 20 块钱未实现利润，C个别报表账面利润一共 100 ，里面有这 20 块钱，那么B的投资收益是：100*40%=40，而A合并报表的少数股东损益是：（100-20）*40%=32.

回答人：chenyiwei
不同主体的视角差异导致的问题。B是A的子公司，B的报表应完整纳入A的合并报表中，此时的少数股东损益和权益是站在整个合并主体的层面上先抵销内部损益再分配；而站在B的权益法核算角度，C与A之间的交易损益已实现。

提问人：无极 011 时间：2015-10-30 09:28:07
但是这个子公司如果要分股利怎么办，他这个内部交易的收益会分给少数股东么，如果分的话，那么合并报表上没有少数股东损益，却分了股利给少数股东，岂不是少数股东权益就变成负数了？ 如果不分的话，少数股东单独报表上确认的投资收益岂不就永远收不回来，岂不是不正常？

回答人：chenyiwei
如果子公司分红，这部分内部交易损益形成的留存收益可以分配给少数股东，由此可能导致少数股权出现负数余额。